臺灣臺北地方法院小額民事判決
111年度北小字第4255號
原      告  侯君妮  年籍資料詳卷
被      告  張智傑  現於法務部○○○○○○○○○執行另案

上列當事人間請求損害賠償事件，經本院刑事庭裁定移送前來（
111年度附民緝字第5號），本院於民國111年11月11日言詞辯論
終結，判決如下：
    主    文
被告應給付原告新臺幣玖萬玖仟玖佰柒拾陸元，及自民國一百零
九年一月一日起至清償日止，按年息百分之五計算之利息。
訴訟費用由被告負擔。
本判決得假執行。但被告如以新臺幣玖萬玖仟玖佰柒拾陸元為原
告預供擔保，得免為假執行。
    理由要領
一、按於期日到場為當事人之權利，是否到場，當事人有自主之
    權利，此觀諸民事訴訟法第385條、第386條、第191條規定
    一造辯論判決與擬制合意停止訴訟自明。故在監執行中之被
    告，若以書狀或於審理期日，具體表明其不願於言詞辯論期
    日到場，則基於私法自治所產生之訴訟上處分主義觀點，自
    應尊重被告之意思，不必借提到場（臺灣高等法院臺中分院
    108年度訴易字第72號判決意旨參照）。本件被告因案在法
    務部○○○○○○○○○執行中，於民國111年9月30日陳報意見表達
    不願出庭（見本院卷第127頁至第129頁），本院自無庸提訊
    其到庭，是被告於言詞辯論期日經合法通知，無正當理由，
    未於言詞辯論期日到場，經核無民事訴訟法第386條所列各
    款之情形，爰依原告之聲請，准由其一造辯論而為判決。
二、原告主張略以：被告（微信通訊軟體暱稱「董事長、保力達
    、殺很大」）於108年6月1日，加入由不詳年籍之「順心」、
    「劉冠宏」及其他多數成員等所組成，具有持續性、牟利性
    之結構性組織（即俗稱詐欺集團）；詐騙手法與角色分工略
    為：先由機房端不詳成員假冒網路購物店家、銀行客服人員
    或其他人士致電被害人，誆稱網路購物作業錯誤或其他訛詞
    ，俟被害人上當受騙後，即指示被害人匯、存款至本案詐欺
    集團以不詳方式取得，形式上與集團成員均無關聯之人頭帳
    戶，復由「順心」、「劉冠宏」與機房聯繫，下達指令於臺
    灣地區車手端負責人即被告，由被告以微信聯絡、管控、指
    揮其下車手提款；詐欺集團於108年6月29日21時26分許，撥
    打電話予原告，假冒為101原創購物平臺之客服人員，向原
    告佯稱：先前上網購物，因網站作業人員疏失，誤將訂單設
    為批發商，欲協助取消錯誤設定及防止個資外洩，並通知銀
    行人員協助處理云云，再假冒為玉山銀行人員，向原告佯稱
    ：須依指示匯款以解除設定云云，致原告陷於錯誤，依指示
    分別於108年6月29日21時58分許、108年6月29日22時許，各
    匯款新臺幣（下同）49,987元、49,989元至羅培珊000-0000
    0000000000號郵局帳戶，而受有損害，爰起訴請求被告賠償
    損害等語。並聲明：被告應給付原告99,976元，及自起訴狀
    繕本送達翌日起至清償日止，按年息5%計算之利息。
三、被告則未於言詞辯論期日到場，亦未就原告主張之事實提出
    書狀作何聲明陳述。
四、得心證之理由：
  ㈠被告（微信通訊軟體暱稱「董事長、保力達、殺很大」）於1
    08年6月1日，加入由不詳年籍之「順心」、「劉冠宏」及其他
    多數成員等所組成，具有持續性、牟利性之結構性組織（即
    俗稱詐欺集團）；詐騙手法與角色分工略為：先由機房端不
    詳成員假冒網路購物店家、銀行客服人員或其他人士致電被
    害人，誆稱網路購物作業錯誤或其他訛詞，俟被害人上當受
    騙後，即指示被害人匯、存款至本案詐欺集團以不詳方式取
    得，形式上與集團成員均無關聯之人頭帳戶，復由「順心」
    、「劉冠宏」與機房聯繫，下達指令於臺灣地區車手端負責
    人即被告，由被告以微信聯絡、管控、指揮其下車手提款；
    詐欺集團於108年6月29日21時26分許，撥打電話予原告，假
    冒為101原創購物平臺之客服人員，向原告佯稱：先前上網
    購物，因網站作業人員疏失，誤將訂單設為批發商，欲協助
    取消錯誤設定及防止個資外洩，並通知銀行人員協助處理云
    云，再假冒為玉山銀行人員，向原告佯稱：須依指示匯款以
    解除設定云云，致原告陷於錯誤，依指示分別於108年6月29
    日21時58分許、108年6月29日22時許，各匯款49,987元、49
    ,989元至羅培珊000-00000000000000號郵局帳戶，而受有損
    害，經本院以被告犯刑法第339條之4第1項第2款之3人以上
    共同詐欺取財罪，應執行有期徒刑5年3月等情，有本院111
    年度訴緝字第9號刑事判決在卷可稽（見本院卷第11頁至第1
    21頁），原告對此並不爭執（見本院卷第145頁），而被告
    對於原告主張之事實，已於相當時期受合法之通知，未於言
    詞辯論期日到場，亦未提出書狀爭執，依民事訴訟法第280
    條第3項前段準用同條第1項規定，視同自認，可信原告之主
    張為真實。
  ㈡按因故意或過失，不法侵害他人權利者，負損害賠償責任，
    民法第184條第1項前段定有明文。原告起訴主張被告犯2次
    詐欺取財罪，致原告受有損害等事實，已如前述，是原告因
    被告前揭行為請求其賠償99,976元之損害，應屬有據。準此
    ，原告就其所受之前述損害，起訴請求被告給付99,976元，
    於法相符，應予准許。
  ㈢給付無確定期限者，債務人於債權人得請求給付時，經其催
    告而未為給付，自受催告時起，負遲延責任；其經債權人起
    訴而送達訴狀，或依督促程序送達支付命令，或為其他相類
    之行為者，與催告有同一之效力；遲延之債務，以支付金錢
    為標的者，債權人得請求依法定利率計算之遲延利息；應付
    利息之債務，其利率未經約定，亦無法律可據者，週年利率
    為5%，民法第229條第2項、第233條第1項前段及第203條分
    別定有明文。本件係屬侵權行為損害賠償之債，自屬無確定
    期限者，又係以支付金錢為標的，依前揭法律規定，原告請
    求被告給付自刑事附帶民事訴訟起訴狀繕本送達翌日即109
    年1月1日（見108年度原附民字第29號卷第15頁）起至清償
    日止，按年息5%計算之遲延利息，於法自屬有據。
五、綜上所述，原告請求被告給付99,976元，及自109年1月1日
    起至清償日止，按年息5%計算之利息，為有理由，應予准許
    。
六、本件係就民事訴訟法第436條之8適用小額訴訟程序所為被告
    敗訴之判決，依同法第436條之20規定，應依職權宣告假執
    行，並依同法第436條之23準用第436條第2項，適用同法第3
    92條第2項規定，依職權宣告被告如預供擔保，得免為假執
    行。
七、訴訟費用負擔之依據：民事訴訟法第78條。
八、本件係刑事附帶民事訴訟，由合議庭裁定移送民事庭之事件
    ，依刑事訴訟法第504條第2項規定，免納裁判費，目前亦無
    其他訴訟費用支出，本無確定訴訟費用額必要。惟仍依民事
    訴訟法第87條第1項規定，諭知訴訟費用之負擔，以備將來
    如有訴訟費用發生時，得確定其負擔，併此說明。
中　　華　　民　　國　　111 　年　　11　　月　　29　　日
                  臺北簡易庭    法  官  詹慶堂
以上正本係照原本作成。
如不服本判決，應於判決送達後20日內向本院提出上訴狀（須按
他造當事人之人數附繕本）。如委任律師提起上訴者，應一併繳
納上訴審裁判費。
中　　華　　民　　國　　111 　年　　11　　月　　29　　日
            　　　　　　　　　  書記官  馬正道
附錄：
一、民事訴訟法第436條之24第2項：
　　對於小額程序之第一審裁判上訴或抗告，非以其違背法令為
    理由，不得為之。
二、民事訴訟法第436條之25：
　　上訴狀內應記載上訴理由，表明下列各款事項：
　　㈠原判決所違背之法令及其具體內容。
　　㈡依訴訟資料可認為原判決有違背法令之具體事實。
三、民事訴訟法第436條之32條第2項：
    第438條至第445條、第448條至第450條、第454條、第455條
    、第459條、第462條、第463條、第468條、第469條第1款至
    第5款、第471條至第473條及第475條第1項之規定，於小額
    事件之上訴程序準用之。